---
title: "loading_data"
author: "Jilung Hsieh"
date: "2018/7/2"
output: 
  html_document: 
    number_sections: true
    highlight: textmate
    theme: spacelab
    toc: yes
editor_options: 
  chunk_output_type: inline
---

```{r setup, include=FALSE}
knitr::opts_chunk$set(echo = TRUE)
```


* 執行下列程式以開啟課程投影片
```{r}
browseURL("https://docs.google.com/presentation/d/e/2PACX-1vRjb_W1Vo9-zD9F4FmWOiB6K4ezkF6W64OKcX7bZD6ordKvOT-6LFoGi0le-HzT2ABKudDNhr_qKt2x/pub?start=false&loop=false&delayms=3000&slide=id.g2074c710b4_0_293")
```


# 安裝並匯入相關套件(package)
* 套件的使用分為**安裝**和**載入**兩個動作。通常安裝好R的時候就已經安裝好基本`base`套件。當執行R時便會將base套件**預載**入程式的執行環境中。
* 第三方套件安裝：但非常多的R使用者會編寫第三方套件，並且將這些套件開放給群眾使用。通常這些套件已經被上載到**R cran**提供下載。而**R cran**上的套件我們可以使用`install.packages("package_name")`來自動安裝到我們的電腦中。
* 加載第三方套件：這些第三方套件被安裝好後，還需要被**加載**到程式的執行環境中才可以使用。因此要用`library(package_name)`將其載入。


## 註解
* 下列程式碼中開頭有`#`符號者為註解，程式在執行時會自動忽略前面有`#`符號的程式碼。
* 當使用RMarkdown格式撰寫時，因為RMarkdown是在事後才生成文件，所以當遇到要安裝該套件的指令時，便會跳出錯誤訊息。
```{r}
# install.packages("tidyverse")
```





## 加載jsonlite、httr套件
* `jsonlite`
* `httr`

```{r}
# install.packages("jsonlite")
# install.packages("httr")
library(jsonlite)
library(httr)
```



## Loading dcard data
* 先不要去管`fromJSON(content(GET(url), "text"))`是什麼意思，先著重在語言的形式。通常一個函式會寫為`func_name()`，所以上述其實是三個函式由內而外一層套一層，從最內層開始往外做。
* 這其實很make-sense，因為如果你有一個數學式`(1 + (3-3)/2)/8`，也是會從最裡面那層做出來。
```{r}
url <- "https://www.dcard.tw/_api/forums/relationship/posts?popular=true"
res <- fromJSON(content(GET(url), "text"))
# View(res)
```




## 爬取並載入591租屋網資料並觀察之

```{r}
url1 <- "https://rent.591.com.tw/home/search/rsList?is_new_list=1&type=1&kind=2&searchtype=1&region=1"
res1 <- fromJSON(content(GET(url1), "text"))
all.df <- res1$data$data
# View(all.df)
```



## 取得台北市住宅竊盜案資料。
```{r}
url <- "http://data.taipei/opendata/datalist/datasetMeta/download?id=68785231-d6c5-47a1-b001-77eec70bec02&rid=34a4a431-f04d-474a-8e72-8d3f586db3df"
df <- read.csv(url, fileEncoding = "big5")
# View(df)

# if mac cannot read data
GET(url, write_disk("data/tptheft.csv", overwrite = TRUE))
df <- read.csv("data/tptheft.csv", fileEncoding = "big5")

```


<!-- ## 載入Facebook資料(deprecated after 8/1) -->

<!-- 1. 上網搜尋[Graph API Explorer](https://developers.facebook.com/tools/explorer/)，或者直接點選該連結。這是一套facebook所開發的社群資料瀏覽器，目的是便於第三方程式開發者可以透過點選的方式，觀察其所要抓取的資料。 -->
<!-- 2. 點選**取得權杖**一路確認。 -->
<!-- 3. 複製**存取權杖**後面的所有代碼（Token）至下方token後的雙括號內 -->

```
token <- "EAACEdEose0cBAGi3VwzDmS6crcGo3MK1TGXcJpWIihc9hN5E4xoXQA8zfpDokJ17D44hFLZCHwOgqpLSgH24Rv3ZBDq8ydLAf0MJYNsW18YfptjhqMNkVS3BRBjURbGQW40bOpXmnLqM7JDjiCLYypaSEB2xHKIfwNjDIjCHSNhXswTawoPVb3WKIlc65hTObuMVJVegZDZD"
fburl <-
	sprintf("https://graph.facebook.com/v3.0/DoctorKoWJ?fields=posts&access_token=%s", token)

res <- fromJSON(content(GET(fburl), "text"))
# View(res$posts$data)
# head(res$posts$data)
```

