---
title: "R01_2 R Basic: vector"
author: "Jilung Hsieh"
date: "2019/9/2"
output:
  html_document:
    highlight: zenburn
    number_sections: yes
    theme: cerulean
    toc: yes
    css: style.css
editor_options:
  chunk_output_type: inline
---

```{r setup, include=FALSE}
knitr::opts_chunk$set(echo = TRUE)
```

# R syntax

## Assignment

* `<-` 將右邊的算式或數值指派給左邊的變數。右邊如果是numeric，那左邊的變數就是numeric variable；右邊如果是character，左邊的變數就是character variable。
* 在幾乎所有程式語言中，單等號`=`指的是assignment，把右方的算式、值或物件指給左方的變數。而比較兩者相不相等，則用雙等號`==`，例如`1==3-2`。

```{r assignment}
a <- 1
b <- c(1, 2, 3, 4)
c <- c("1", "2", "3", "4")
d <- c(b, a)
e <- "abcd"
```

## comments 註解

* **註解**：在程式碼區塊若前面有`#`字號後面跟著空白的話，那代表那行被標示為註解，程式執行時會自動跳過註解不執行。
* **快速鍵**：當游標在某一行程式碼時打`cmd(ctrl)-shift-c`，就可以產生註解。

```{r}
# df <- data.frame(a = c(1, 2, 3), b = c(3, 4, 5))
```





# Vector basic operations
* [各縣市平均每月薪資所得](https://www.ptt.cc/bbs/Gossiping/M.1535459575.A.54D.html)
* [各縣市人口數](https://zh.wikipedia.org/wiki/%E8%87%BA%E7%81%A3%E8%A1%8C%E6%94%BF%E5%8D%80%E4%BA%BA%E5%8F%A3%E5%88%97%E8%A1%A8)


## Creating
* 在程式碼中，只要是文字必用成對的雙引號或單引號包含其中，以區隔「變數」和「數字」。例如如果看到沒有雙引號的「英文字母」必定是變數名稱，或函式名稱。
* 如果看到有雙引號的數字，那也是文字。

```{r}
income <- c(70100, 51300, 51100, 48400, 47600, 43000)
county <- c("台北", "新北", "桃園", "高雄", "台中", "台南")
population <- c(2.6, 3.9, 2.2, 2.7, 2.8, 1.8)
area <- c(271.8, 2052.5, 1221, 2951.9, 2214.9, 2191.7)
```


```{r}
a <- seq(11, 99, 11)
a
b <- 11:20
b
```


## Creating sequences by distribution
```{r}
x <- runif(1000, 1, 10) # uniform dist, n=1000
plot(density(x))
x <- rnorm(1000, 1, 10) # uniform dist, n=1000
plot(density(x))
x <- rnorm(10000000, 1, 10) # normal dist, n=1000
plot(density(x))
```



## Viewing
```{r}
county
income
head(county)
tail(county)
length(county)
# View(county)
```


## Subsetting, filtering

```{r}
county
county[c(5, 3, 1)] # how about country[c(1, 3, 5)]
county[3:6] # is it equal to country[c(3, 4, 5, 6)]
a <- 11:19
a[3:length(a)]
a[length(a):3]
```



## Deleting
* Without assignment, deletion won't change original vectors
```{r}
b <- 11:20
b[-(3:5)]
b[-c(1, 3, 5)]
b
```

* Correct deletion with assignment to replace original vector
```{r}
b <- b[-(3:5)]
b

a <- seq(11, 99, 11)
a <- a[-c(1, 3, 5)]
a

```

## Concatinating
```{r}
a <- 1:10
a <- c(a, 11)
a
b
a <- c(a, b)
a
a <- c(a, a, b)
a
```

# Computing vectors

## Arithmetic operations

```{r}
a <- 11:19
a + 3
a / 2

a %% 2
a %/% 2
a %% 2== 0
a %% 2 != 0
a[a%% 2 == 0]
a[a%%2 != 0]
a <- a %% 2 	# modular arithmetic, get the reminder
a <- a %/% 2 	# Quotient

```




## Logic comparisons
```{r}
a %% 2 == 0 	# deteting odd/even number
a %% 2 != 0
a[a%%2==0]
a > b
income > mean(income)

TRUE == T 		# == equal to,
TRUE != F    	# != Not equal to

any(a>11) # is there any element larger than 1
all(a>11) # are all elements larger than 1

```


## Subsetting by logic comparisons
* two methods to filter data from vectors, by index vector or a logical vector with equal length.

```{r}
a <- seq(11, 55, 11)
a[c(T, F, T, F, T)]
a[a%%2==1]
a%%2
a%%2==1
a <- c("你好","你好棒棒","你好棒","你真的好棒")
a[nchar(a)>3]

# which will return "index-of"
a <- seq(11, 55, 11)
a[which(a%%2==1)]
which(a%%2==1)
```


## Sorting

* `sort(x)`的結果必須用`<-`覆蓋原本的`x`，此時的`x`才算被排序的結果。

* `order(x)`函式會傳回`x`數值由小到大的**索引**。這個例子的結果是`5, 4, 3, 6, 1, 2`，也就是`5`位置的那個數最小、`4`那個位置的數次小、接下來`3, 6, 1, 2`。

* `x[order(x)]`把`order(x)`結果（也就是`c(5, 4, 3, 6, 1, 2)`）傳給原本的`x`便會使得原本的`x`重新排序。通常`order()`的用途是，我們可以將兩個等長的variables例如var1和var2，依據var2來重新排序var1，例如var1[order(var2)]。

```{r}
x <- c(33, 55, 22, 13, 4, 24)
sort(x)
x <- sort(x) # assign to replace original x
order(x) 
x[order(x)]
```


## Built-in math functions
```{r}
a <- 11:19
min(a); max(a); mean(a); median(a); sd(a)
log2(a)
log1p(a)
?log1p
```


# Data types
## Checking data type

```{r}
mode(county)				# character
mode(income)					# numeric
mode(income > mean(income))	# logical

testing <- c("26.142", "12.008", "7.032", "13.646", "4.589")
mode(testing)				# character

```


## Converting data type

* numeric vector可以用`as.character(x)`轉成`charcter`；logical vector可以用`as.numeric(x)`轉為`numeric`。概念上可以說是`character > numeric > logical`。

* 如果硬是在logical vector後附加一個numeric element的話，那就會整個vector被轉為numeric vector；相仿地，如果numeric vector後附加一個character element的話那整個vector就會被轉為character vector。

* 可以用`sum()`函式來計算logical vector有幾個`TRUE`值。例如`sum(a%%2==1)`就是計算`a`中有幾個奇數。`TRUE`可視為`1`、`FALSE`可視為`0`，所以加總起來就是`TRUE`有幾個。

```{r}
income.c <- as.character(income)
population.c <- as.numeric(population)

a <- seq(11, 99, 11)
a <- c(a, "100")

a <- seq(11, 99, 11)
sum(a%%2==1)

```


# Character operations
## Character operations

```{r}
a <- seq(11, 55, 11)
paste("A", a)		# concatenate
paste0("A", a)		# concatenate

```


# Practice_01_2

## Practice_01_2_1: Filtering data
```{r}
x.a <- rnorm(1000, 1, 10)

# 1.1 Filter out extreme values out of two standard deviations


# 1.2 Plotting the distribution of the remaining vector x.a


# 1.3 Calculate the 25% 50% and 75% quantile of vector x.a. You may google "quantile r"


# 1.4 Get the sequence between 25% to 75%


```



## Practice01_2_2: Accessing characters
```{r}
x.b <- c("a", "b", "c", "d", "e", "f", "g", "h", "i", "j", "k")

# 2.1 Get only elements at odd positions

# 2.2 Truncate the first 2 elements and the last 2 elements

```


## Practice01_2_3: Sorting
```{r}
population <- c(158228, 126687, 228075, 204903, 308383)
town <- c("中正", "大同", "中山", "松山", "大安")

# 3.1 Sort the population, 
# the reuslt should be [1] 126687 158228 204903 228075 308383


# 3.2 Sort populations in decreasing order 
# (Google it or check help)
# Result: [1] 308383 228075 204903 158228 126687

# 3.3 Sort town names according to population in decreasing order
# Result: [1] "大安" "中山" "松山" "中正" "大同"


```


## PracticeR01_2_4: Using google to solve following questions
```{r}
# 4.1 Print current time
# e.g., "2019-09-02 21:31:36 CST"


# 4.2 Check the data type of current time


# 4.3 Print today
# e.g., [1] "2019-09-02"


# 4.4 Check the data type of date


# 4.5 Write example to compare following functions: print(), cat(), and message() 


```


## PracticeR01_2_5: Using google: measure running time
```{r}
# 5.1 Using google to find out how to measure the ruuning time of the following code

x <- rnorm(10000000, 1, 10) 
plot(density(x))


```


