---
title: "R01_3 R Basic data.frame"
author: "Jilung Hsieh"
date: "2019/9/2"
output:
  html_document:
    highlight: zenburn
    number_sections: yes
    theme: cerulean
    toc: yes
    css: style.css
editor_options:
  chunk_output_type: inline
---

# Data1: Taipei city population data
## Copying data and creating vectors

```{r}
population <- c(158228, 126687, 228075, 204903, 308383, 187920)
town <- c("中正", "大同", "中山", "松山", "大安", "萬華")
area <- c(7.6071, 5.6815, 13.6821, 9.2878, 11.3614, 8.8522)
```

## Building a data.frame
```{r}
df <- data.frame(town, population, area)
df
# View(df)
```


# Data2: Import/Export data of Taiwan

* [台灣出口進口貿易資料查詢](https://cus93.trade.gov.tw/FSC3040F/FSC3040F)

## Combining 3 vectors to a data.frame

```{r}
country <- c("CN", "US", "JP", "HK", "KR", "SG", "DE", "MY", "VN", "PH", "TH", "AU", "NL", "SA", "ID", "GB", "IN", "FR", "IT", "AE")

import <- c(26.142, 12.008, 7.032, 13.646, 4.589, 5.768, 2.131, 2.802, 3.428, 3.019, 1.976, 1.118, 1.624, 0.449, 0.983, 1.302, 1.027, 0.553, 0.670, 0.455)

export <- c(22.987, 12.204, 11.837, 7.739, 5.381, 4.610, 2.866, 2.784, 2.414, 2.092, 1.839, 1.788, 1.665, 1.409, 1.391, 1.075, 0.974, 0.899, 0.800, 0.728)
```


* 合併vector為data.frame

* 這時候我們若以`str(df)`觀察該`df`的結構會發現，文字型態的資料被轉為`Factors`，這是我們所不樂見的。過去統計通常會把文字型態當成類別變數，於是用`Factors`作為資料型態，但資料科學中經常要處理大量的文字資料，此時，我們可以把`read.csv`的一個參數`stringsAsFactors`設為`FALSE`，意味著預設不要將文字的資料轉為Factor而是直接以文字變項來處理。* `stringsAsFactors = FALSE`也是`read.csv()`的參數（parameter、argument）。因為一般讀檔會預設把文字讀為類別變項也就是Factor，但資料分析經常要處理文字資料而不是類別變項，所以會希望預設不要把文字讀取為類別變項，因此要設定`stringsAsFactors = FALSE`。

* 為了避免每次都要打這串參數，可以把它設定為全域參數，可以在程式一開始時便加上`options(stringsAsFactors = FASLE)`，意味著底下所有的函式如果有`stringsAsFactors`這個參數，一律自動設為`FALSE`。


```{r}
df <- data.frame(country, import, export)
str(df)
df <- data.frame(country, import, export, stringsAsFactors = FALSE)
str(df)
```


* 甚至也可以建立一個新的、空的`data.frame`。
* `df.test`就R的用法就是一個變數，並不是`df`和`test`各自是一個變數。

```{r}
df.test <- data.frame()
```



# Observing data.frame

* `View(df)` 用RStudio所提供的GUI直接觀看變數
* `head(df)` 取前面六筆資料（也就是六列的資料來概觀該資料）
* `class(df)`
* `str(df)`
* `summary(df)`

```{r}
# View(df)
head(df)	# get first part of the data.frame
class(df)
str(df)
summary(df)
# look up help
help(summary)
?summary
```




## Data dimension inspecting

```{r}
dim(df)
ncol(df)
nrow(df)
length(df)
```


# Getting one variable from a data.frame

* `names(df)`  列出變數名稱
* `df$發生.現.地點` 顯示該變數內容
* `df$發生時段` 顯示該變數內容
* `length(df$發生時段)` 顯示該變數的長度（相當於有幾個）

```{r}
names(df)
head(df$發生.現.地點)
head(df$發生時段)
length(df$發生時段)
summary(df)
```




# **mutate** 透過運算產生新變數
* 這裡容易犯錯的是，要記得跟程式講說你要加總或四則運算的是哪個df的variable。
* 從下面的這個操作中，該data.frame會產生一個新的變數`sub`，這就相當於Excel中的某一行減去某一行，然後把資料放在新的一行。

```{r}
df$sub <- df$import - df$export
```




# **filter, select**篩選資料、選取變數

* 注意，要告訴程式`import`和`export`是哪個`data.frame`的。

* `df[,]`為存取`df`中某個區段的數值或某個數值的方法。因此`df[1, 1]`會取出第一行第一列，也就是第一筆資料的第一個vector。`df[2, 3]`則會取出第二筆資料的第三個variable。

* 下面的例子`nrow(df)`為1894，有1894筆資料，所以自然df$import與df$export的長度都是1894。因此，比較這兩個變數的大小會得到一個長度為1894的boolean (logical) variable。因此把這個長度為1894、充滿TRUE和FALSE的logical vector丟進df的row之處，因為取自df，大小判斷式結果的長度自然和原本的df的列數相同。因此當這個TRUE/FALSE被丟在df的列之處，便會篩選出`import`大於`p.xport`的數值。

* 原本的df有五個variable，而上述的操作是篩選資料，所以被篩選的是列，因此行的數量、名稱都不會變。因此，我篩選完後，直接存取這個被篩選過的data.frame的country variable，自然是可以的。


```{r}
df
names(df)
nrow(df)

# filter row data by column value
df[df$import > df$export,]
df[df$import > df$export,]$country
df[df$import > df$export,1]

# 1 row == a data.frame with only one data entry
class(df[df$import > df$export,1])
class(df[,1]) # character vector
class(df[1,]) # data.frame
class(unlist(df[1, -1])) # filter the 1st row and select all columns except 1

```



# **sorting**排序：按照某個變數排序

* `df.sorted <- df[order(df$import),]`會使得整個df照`import`的大小排序重新做排列。因為`order(df$import)`會把資料照指定順序排列後的位置傳回來，所以把他丟給`df`的列的位置，便會使得`df`的資料照指定的順序排列。
預設是由小到大，加上`decreasing = T`這個參數後變成由大而小。

```{r}
# sort rows by df$import column
df.sorted <- df[order(df$import),]
# View(df.sorted)

# sort rows in decreasing order
df.sorted <- df[order(df$import, decreasing = T),]

# add - to column in order() can sort in decreasing order
df.sorted <- df[order(-df$import),]

head(df.sorted)
```


# Plotting

* `graphics::plot()`為會預載入R的繪圖套件，如果希望繪圖的同時加上回歸線和資料點標籤的話，必須要三行一起執行。
```{r}
# plot(df) # raise error, 1st column is a character vector
plot(df[, 2:3])


plot(df[1:10, 2:3])
text(import, export, labels=country, cex= 0.5, pos=3)
lines(1:25, 1:25, col='red')

?plot
```


# More: using dplyr
```{r}
library(dplyr)
df <- data.frame(country, import, export, stringsAsFactors = F)
df <- mutate(df, sub = import - export)
filter(df, import > export)
select(df, c(1, 3))

```

